臺灣臺北地方法院交通事件裁定　　　　96年度交聲字第1066號
異議人即
受處分人　丁○○
上列異議人即受處分人因違反道路交通管理處罰條例案件，對於
臺北市交通事件裁決所民國96年 9月13日所為之處分（原處分案
號：北市裁二字第裁22-AEV829407號、北市裁二字第裁22-AEV82
9408號），聲明異議，本院裁定如下：
    主  文
原處分均撤銷。
丁○○不罰。
    理  由
一、本件原處分機關臺北市交通事件裁決所係以：異議人即受處
    分人丁○○所有之車號A2L-371號重型機車，於民國九十六
    年七月十日上午八時三十四分許，行經臺北市文山區○○○
    路與萬盛街口時，不在規定車道行駛，而違規行駛公車專用
    道，為臺北市政府警察局文山第二分局萬盛派出所警員乙○○制止時，拒絕停車接受稽查而逃逸，經乙○○記下該車牌
    號碼，查明機車所有人為異議人後，逕行以異議人所有上開
    機車有違反道路交通管理處罰條例第四十五條第十三款及第
    六十條第一項規定之行為製單舉發，並將舉發通知單送達異
    議人後，異議人於舉發通知單上所載應到案日期（即同年八
    月十日前）向原處分機關提出申訴，經原處分機關函請舉發
    機關臺北市政府警察局文山第二分局調查結果，仍認異議人
    有前開違規行為，原處分機關乃於同年九月十三日依道路交
    通管理處罰條例第四十五條第十三款、第六十條第一項、違
    反道路交通管理事件統一裁罰基準及處理細則第四十三條、
    第四十四條、第六十七條暨違反道路交通管理事件統一裁罰
    基準表之規定，就異議人所有上開機車不在規定車道行駛及
    逃逸之行為，各裁處異議人罰鍰新臺幣六百元及三千元。
二、異議意旨略以：上開車輛乃伊與丙○○合購，雖登記為伊所
    有，然因伊並無重型機車駕照，故該車平日均由丙○○保管
    、使用。伊等原相約於九十六年七月十日上午八時許在臺北
    市○○區○○路一段一號之中正運動中心打羽球，丙○○先
    騎乘上開機車到場，與友人打羽球，於警員所指之違規時間
    ，上開機車係停在該運動中心停車場，伊則仍在仁愛路住處
    睡覺，尚未前往該運動中心，警員應係誤認車號等語。
三、查證人即舉發警員乙○○固證稱：伊當時在羅斯福路五段與
    萬盛街口指揮交通，見一台白色機車上有一名男子搭載一名
    女子，由新店往臺北方向行駛在羅斯福路之公車專用道上，
    伊遂吹哨攔停，但該駕駛人並未停車，伊隨即記下車號
    A2L-371，並立刻將車號寫在手上云云，惟查：
  (一)證人丙○○證稱：上開車輛車主雖係異議人，然因異議人並
    無駕照，伊與異議人又係男女朋友，故該車平日均由伊騎乘
    、保管；伊於當日上午七時五十分許抵達中正運動中心，與
    二名友人王偉峻、甲○○打羽球，直至上午約八時二十七分
    許，伊曾使用0000000000號行動電話（登記所有
    人為伊母陳美慧）打電話給異議人，詢問異議人好了沒、可
    否過去載她，異議人說好了，伊就騎乘該車自中正運動中心
    出發，前往異議人位於仁愛路中華電信大樓附近之住處，再
    打電話給異議人稱伊人已經到了，她可以下來了，隨即直接
    騎車搭載異議人返回中正運動中心，途中並未彎到其他地方
    等語，核與證人甲○○證稱：伊原本與丙○○及異議人相約
    於當日上午八時許在中正運動中心見面，但伊到場時，僅丙○○及另名丙○○之男性友人已到場，丁○○尚未出現，好
    像還在家裡，伊等三人就先進場打球，由丙○○至櫃檯繳費
    ，嗣丙○○在接近九時許表示要去接異議人，伊知道丙○○
    有與異議人通電話，通完電話後，丙○○就去接異議人，丙○○係在九時十分之前離開運動中心，但伊不記得詳細時間
    ；伊以前去過異議人住處，異議人住在仁愛路二段附近，印
    象中係在杭州南路與金山南路間；嗣伊等在十時許左右離開
    運動中心時，伊看見丙○○騎乘白色機車搭載異議人離開，
    但伊不記得車號等語大致相符，並有異議人所提出之中正運
    動中心入場券及統一發票（記載當日上午八時二分許，付費
    租用該運動中心七樓場地，使用時間為當日上午八時許至十
    時許）附卷可稽，足見異議人前揭所辯，尚非全然無據。
  (二)參以本院調閱異議人所使用之0000000000號（登
    記持用人為異議人之父蘇柏誠）及丙○○所使用之0000
    000000號（登記持用人為丙○○之母陳美慧）行動電
    話雙向通聯記錄，顯示丙○○確有於當日上午八時二十七分
    許及八時三十七分許與異議人連絡，且當時丙○○通聯之基
    地台位於「臺北市大安區○○○路三一號通信大樓一一樓頂
    」、丁○○通聯基地台則為「臺北市○○區○○路一段一七
    號」，而警員所舉發之違規處所（臺北市文山區○○○路○
    段與萬盛街口），與上開地點均距離甚遠，衡情渠等於數分
    鐘內實無來回上開地點與違規處所之可能，異議人所辯：上
    開機車於警員所舉發之違規時間即當日上午八時三十四分許
    停放在中正運動中心，伊當時人係在仁愛路住處乙節，應屬
    非虛。是異議人之異議，為有理由，原處分機關未予詳查而
    為處分，尚有未洽，自應由本院將原處分均撤銷，並諭知異
    議人不罰。
據上論斷，應依道路交通案件處理辦法第二十條前段，裁定如主
文。
中　　華　　民　　國　　96　　年　　12　　月　　31　　日
                  交通法庭法  官  陳芃宇
以上正本證明與原本無異。
如不服本裁定，應於送達後5日內，向本院提出抗告狀。
                          書記官  徐鶯尹
中　　華　　民　　國　　97　　年　　1 　　月　　2 　　日
